# 定制化产品成本核算的问题

提问人：zhucy1984 时间：2023-05-10 13:31:42
我公司根据客户需求为其生产定制化的生产设备，产品发货至客户后需要进行安装、调试，调试验收合格后确认收入。
问题：产品发出后产生的运输费、调试费、安装费等成本如何核算？
以下是否合理？忘解答
1 、发货
借：发出商品
贷：库存商品
2 、运输费、安装费、调试费
借：合同履约成本-合同成本-运输费/安装费/调试费
贷：银行存款
3 、验收合格
借：合同履约成本-合同成本-（明细科目？）
贷：发出商品
4 、结转
借：营业成本
贷：合同履约成本

回答人：chenyiwei
一般可以这样理解。前提是确认整个合同只有一项履约义务，且该项履约义务属于在一个时点履行。